【裁判字號】    98,上易,411
【裁判日期】    980325
【裁判案由】    詐欺
【裁判全文】
臺灣高等法院刑事判決                 98年度上易字第411號
上  訴  人  臺灣板橋地方法院檢察署檢察官
被      告  乙○○
上列上訴人因被告詐欺案件，不服臺灣板橋地方法院97年度易字
第2196號，中華民國97年11月28日第一審判決（起訴案號：臺灣
板橋地方法院檢察署97年度偵緝字第335 、336 號），提起上訴
，本院判決如下：
    主  文
上訴駁回。
    理  由
一、本案經本院審理結果，認第一審判決對被告乙○○（簡稱被
    告）為無罪之諭知，核無不當，應予維持，並引用第一審判
    決書記載之證據及理由（如附件）。
二、檢察官上訴意旨以：證人即國泰世華銀行土城學府分行行員
    甲○○於偵訊中結證稱：「丙○○於94年5 月25 日 是以到
    分行提領現金的方式，將貸款金額中的170 萬元臨櫃提領現
    金，另外經我以電話詢問當時的業務員謝明錄，他說當時是
    由丙○○、乙○○一起去分行提領現金」等語（參97年度偵
    緝字第335 號第11頁），衡諸常情，苟被告當時僅係擔任告
    訴人之連帶保證人，當無與告訴人一同前往學府分行臨櫃提
    領現款之理。鑑此，既證人甲○○所述與證人謝明錄所證有
    所出入，原審應依職權傳喚證人甲○○以釐清案情，始為適
    法。本件原審尚有未盡調查之能事，其認事用法有上述之違
    法，自難認妥適等語。
三、經查：（一）原審判決被告無罪，係以告訴人丙○○雖指證
    被告與其前往國泰世華銀行土城學府分行，被告並將該分行
    核撥之貸款171 萬元取走等語，惟本件除告訴人之指訴外，
    並無其他證人可資證明，不得僅以告訴人片面指訴認為被告
    犯罪，況證人即該行承辦告訴人申請貸款之放款人員謝明錄
    亦於原審法院到庭證稱領錢的人是告訴人，沒有看到告訴人
    將領來的現金交給被告等語，被告與告訴人雙方既各執一詞
    ，被告又堅決否認領走告訴人之貸款，此外復查無其他積極
    證據證明被告有起訴書所指之犯行，應認本件不能證明被告
    犯罪等情，為其主要之證據。經核原審法院所為上開推論，
    並未違反經驗法則與論理法則；（二）檢察官上訴意旨雖認
    該分行行員甲○○於偵查中所述與證人謝明錄證詞有所出入
    ，原審未訊問證人甲○○，有未盡調查之能事等情。惟經本
    院傳喚證人甲○○到庭作證結果，證人甲○○結證稱：伊於
    國泰世華銀行土城學府分行擔任徵信人員工作，已經達5 年
    ，伊並未參與告訴人於本件之申請貸款、領款過程，亦不知
    道告訴人到該分行領錢，是事後聽謝明錄說的等語（參本院
    98年3 月11日審判程序筆錄第2 、3 頁）。依證人甲○○之
    上開證詞，並無上訴書所指與證人謝明錄供述相左之處，又
    證人甲○○既未於被告、告訴人前來分行時在場，其對於被
    告與告訴人前來分行辦理貸款情形之供述，係聽聞證人謝明
    錄轉述，亦不足盡信。至於被告擔任告訴人貸款之連帶保證
    人，何以同赴貸款銀行領取款項之原因不一，尚不得逕以被
    告一同前往之事實，遽認告訴人貸款所得悉由被告取走，亦
    不得以此逕認被告有何施行詐術之行為。綜上所述，本件原
    審法院所為無罪判決並無違誤，檢察官所為上訴，為無理由
    ，應予駁回。
四、被告經合法傳喚，無正當理由不到庭，爰不待其陳述逕行判
    決。
據上論結，應依刑事訴訟法第373 條、第368 條、第371 條，判
決如主文。
本案經檢察官黃全祿到庭執行職務。
中    華    民    國    98    年    3     月    25    日
                  刑事第二十庭審判長法  官  楊貴雄
                                    法  官  林銓正
                                    法  官  鄧振球
以上正本證明與原本無異。
不得上訴。
                                    書記官  劉有志
中    華    民    國    98    年    3     月    25    日


司法院資訊處製作；財團法人民間司法改革基金會備份。
